【裁判字號】    95,交聲,440
【裁判日期】    951128
【裁判案由】    違反道路交通管理處罰條例聲明異議
【裁判全文】
臺灣士林地方法院交通事件裁定    95年度交聲字第440、441號
原處分機關  臺北巿交通事件裁決所
異  議  人  甲○○
即受處分人
上列異議人即受處分人因違反道路交通管理處罰條例案件，對於
臺北市交通事件裁決所於民國93年11月23日、95年5 月19日所為
之處分（原處分案號：北市裁三字第裁22-C00000000、北市裁二
字第裁22-AEU042737號），聲明異議，本院裁定如下：
    主  文
異議均駁回。
    理  由
一、按不服第8 條主管機關所為之處罰，受處分人得於接到裁決
    書之翌日起20日內，向管轄地方法院聲明異議，道路交通管
    理處罰條例第87條第1 項定有明文。又查本件異議人行為時
    ，道路交通管理處罰條例第21條第1 項第6 款規定：汽車駕
    駛人使用註銷之駕駛執照駕駛小型車者，處新臺幣（下同）
    6,000 元以上12,000元以下罰鍰；嗣異議人行為後，上開規
    定於民國94年12月28日修正公布，並於95年7 月1 日施行，
    修正後道路交通管理處罰條例第21條第1 項第4 款規定：汽
    車駕駛人之駕駛執照業經註銷仍駕駛小型車者，處6,000 元
    以上12,000元以下罰鍰，經比較修正前後之規定，除文字敘
    述略有修改，及自第6 款改至第4 款外，其處罰要件及所科
    罰鍰金額，並無不同，自無庸比較新舊法，而應逕予適用修
    正後道路交通管理處罰條例第21條第1 項第4 款之規定裁罰
    ，合先敘明。
二、原處分意旨略以：異議人即受處分人甲○○於93年4 月2日
    下午5 時50分許，駕駛車牌號碼6C-3471 號自小客車行經臺
    北縣永和市○○路、竹林路路口時，經警攔停舉發其有「汽
    車駕駛人於行駛道路時，使用手持式行動電話進行撥接者」
    之違規，爰依道路交通管理處罰條例第31之1 條第1 項之規
    定，裁處罰鍰3,000 元，因異議人未繳納上開裁決書所載之
    罰鍰，自94年1 月8 日起吊銷其駕駛執照，並逕行註銷；另
    異議人於95年4 月5 日晚上11時15分許，為警在臺北市○○
    ○路攔停舉發其有「駕照逾期」而駕駛6C-3471 號自小客車
    之違規，嗣經查詢其駕照基本資料後，發現該駕照業經註銷
    ，爰改依同條例第21條第1 項第6 款之規定，裁處罰鍰
    9,000 元。
三、聲明異議意旨略以：異議人於95年4 月5 日因有駕照逾期之
    違規，至臺北市交通事件裁決所繳納罰單，才知有北市裁三
    字第裁22-C00000000號裁決書所定罰鍰未繳納，並因而遭註
    銷駕照，惟異議人已居住並設籍於臺北市○○區○○路1段
    91之3 號2 樓之1 ，原處分機關竟未對上址為送達，逕以公
    示送達，顯有違法，爰依法聲明異議云云。
四、按處理違反道路交通管理事件，有關文書送達之程序，依行
    政程序法之規定；又應為送達之處所不明者，行政機關為避
    免行政程序遲延，得依行政程序法第80條以下所定程序，命
    為公示送達，此觀違反道路交通管理事件統一裁罰基準及處
    理細則第5 條、行政程序法第78條第1 項、第2 項之規定自
    明。經查：
  (一)有關臺北市交通事件裁決所93年11月23日北市裁三字第裁22
    -C00000000號裁決部分：異議人於91年10月25日已將戶籍遷
    入臺北市○○區○○路1 段91之3 號2 樓之1 ，有個人基本
    資料查詢結果報表1 份在卷可稽，故臺北市交通事件裁決所
    於93年間向異議人之前開戶籍地址寄送北市裁三字第裁22-
    C00000000 號裁決書，結果經郵局以「遷移新址不明」之理
    由退回，裁決所即將應送達之裁決書依法為公示送達，有臺
    北市政府公報94年春字第47期登載之送達名冊影本、台北市
    交通事件裁決所回執信函及回執影本各1 份在卷可稽，前開
    送達程序與前引行政程序法第72條、第78條第1 項、第3 項
    規定尚無不合，故北市裁三字第裁22- C00000000 號之公示
    送達程序即屬合法，應認該裁決書於94年2 月24日刊登之日
    起經20日即94年3 月15日已生合法送達於異議人之效力。從
    而，異議人遲至95年5 月19日始向臺北市交通事件裁決所遞
    狀聲明異議，有聲明異議狀內所蓋之臺北市交通事件裁決所
    收文章存卷可按，其聲明異議已逾20日期間，自非合法，應
    予駁回。
  (二)有關臺北市交通事件裁決所95年5 月19日北市裁二字第裁22
    -AEU042737號裁決部分：查臺北市交通事件裁決所93年11月
    23日北市裁三字第裁22 -C00000000 號裁決書處罰主文第2
    項第1 、2 款業已明載罰鍰逾期不繳納之處分為「自93年12
    月24日起易處吊扣駕駛執照3 個月，並限於94年1 月7 日前
    繳送」、「94年1 月7 日前未繳送駕駛執照者，自94年1 月
    8 日起易處吊銷，並逕行註銷駕駛執照」等語，而上開裁決
    書以公示送達方式合法送達予異議人後，異議人復未依限繳
    納罰金及繳送駕駛執照（依公示送達公告內容所載，原裁決
    書記載之處分起日，依送達生效之日起30日為處分起算日，
    後續易處吊扣（銷）、註銷之處分起日依序遞延計算），其
    駕駛執照自已遭註銷無誤，惟其仍於95年4 月5 日駕駛車牌
    6C-3471 號自小客車，經警於臺北市○○○路攔停並舉發使
    用註銷駕駛執照駕車，該舉發並無違誤。又原處分機關於95
    年5 月19日裁決時，雖係援引修正前道路交通管理處罰條例
    第21條第1 項第6 款之規定，裁處異議人罰鍰9,000 元，然
    該規定之處罰要件及罰鍰金額，與修正後道路交通管理處罰
    條例第21條第1 項第4 款之規定，並無不同，前已詳述，自
    難認該裁決有何違法不當之處，本件異議為無理由，應予駁
    回。
據上論斷，應依道路交通案件處理辦法第19條前段，裁定如主文
。
中    華    民    國    95    年    11    月    28    日
                  交通法庭法  官    馬傲霜
以上正本證明與原本無異。
如不服本裁定應於送達後5日內向本院提出抗告狀。
                            書記官  陳玉瓊
中    華    民    國    95    年    11    月    28    日


司法院資訊處製作；財團法人民間司法改革基金會備份。
